【裁判字號】    98,消債更更一,8
【裁判日期】    980929
【裁判案由】    更生事件
【裁判全文】
臺灣臺北地方法院民事裁定         98年度消債更更一字第8號
聲  請  人
即債務人    甲○○
                        1號
                        號3樓.
上列當事人因消費者債務清理事件聲請更生，本院裁定如下：
    主  文
債務人甲○○自中華民國九十八年九月二十九日下午四時起開始
更生程序。
命司法事務官進行本件更生程序。
    理  由
一、按法院開始更生程式之裁定，應載明其年、月、日、時，並
    即時發生效力。次按法院裁定開始更生或清算程式後，得命
    司法事務官進行更生或清算程式，必要時得選任律師、會計
    師或其他適當之自然人或法人一人為監督人或管理人。消費
    者債務清理條例第45條第1項、第16條第1項分別定有明文。
二、本件聲請意旨略以：債務人有不能清償債務情事，前已提出
    債權人清冊，以書面向最大債權金融機構請求共同協商債務
    清償方案，協商成立並約定每月償還新臺幣（下同）40,437
    元，然因債務人之月收入僅有50,000元，尚要養家活口，且
    其96年平均月收入為42,000元，相較於協商時即民國95年之
    收入，平均每月減少11,392元，顯因非可歸責於己之事由致
    履行有重大困難，且其無擔保或無優先權之債務總額未逾新
    臺幣1, 200萬元，復未經法院裁定開始清算程序或宣告破產
    ，爰向本院聲請更生等語。
三、經查：債務人業於95年間，依金融主管機關協調成立之中華
    民國銀行公會會員「辦理消費金融案件無擔保債務協商機制
    」與台北富邦銀行成立協商，約定其應自95年9月起，分80
    期，按月清償40,437元等節，已據債務人自承在卷，並有協
    議書在卷可按，堪信為真實。次查，債務人95年、96年薪資
    所得分別為640,700元、504,000元，有該等年度之財政部台
    北市國稅局之綜合所得稅各類所得資料清單附卷為憑，則其
    平均每月薪資應為47,696元。且債務人住居臺北市，參諸行
    政院行政院主計處公告之97年度最低生活費用（以每年家庭
    收支調查，計算出平均每人每月消費支出之60%作為最低生
    活費），臺北市平均每人每月最低生活費為14,152元（包含
    房租在內），則債務人95年、96年之每月平均收入扣除協商
    金額40,437元後僅餘7,259元，顯不足以支付債務人每月必
    要生活費用，則債務人主張因不可歸責於己之事由，致履行
    原協商條件有重大困難，應堪採信。又其無擔保或無優先權
    之債務總額未逾1,200萬元，復未經法院裁定開始清算程序
    或宣告破產，又無消費者債務清理條例第6條第3項、第8條
    或第46條各款所定駁回更生聲請之事由存在，則債務人聲請
    更生，應屬有據；並依上開規定命司法事務官進行本件更生
    程序，爰裁定如主文。
四、本件司法事務官於進行更生程序程序、協助債務人提出更生
    方案時，應注意更生方案需酌留債務人生活上應變所需費用
    ，並依社會常情衡量債務人之償債能力，依此協助債務人擬
    定公允之更生方案，始符消費者債務清理條例重建債務人經
    濟生活之立法目的，併予敘明。
中    華    民    國    98    年    9     月    29    日
              民事第二十一庭法      官  游悅晨
上為正本係照原本作成
本件不得抗告。
本裁定已於98年9月29日下午4時公告。
中    華    民    國    98    年    9     月    29    日
                            書  記  官  唐步英


司法院資訊處製作；財團法人民間司法改革基金會備份。
